【裁判字號】    95,上訴,1225
【裁判日期】    950731
【裁判案由】    違反毒品危害防制條例
【裁判全文】
臺灣高等法院高雄分院刑事判決        95年度上訴字第1225號
上  訴  人  臺灣高雄地方法院檢察署檢察官
上  訴  人
即  被  告  甲○○
上列上訴人因被告違反毒品危害防制條例案件，不服臺灣高雄地
方法院95年度訴字第1290號中華民國95年5 月30日第一審判決（
起訴案號：臺灣高雄地方法院檢察署95年度毒偵字第3202號），
提起上訴，本院判決如下：
     主  文
上訴駁回。
     事  實
一、甲○○曾於民國（以下同）91年間因偽造文書罪，經本院以
    92 年 度上字第460 號撤銷改判有期徒刑1 年4 月確定，復
    於93年間又犯施用毒品罪，經台灣高雄地方法院以93年度訴
    字第1988號處有期徒刑6 月，上開二罪合併執行，於94年10
    月17日縮刑期滿執行完畢；又甲○○於90年因施用毒品案件
    ，經台灣高雄地方法院以90年度毒聲字第2769號裁定觀察勒
    戒，經評定有繼續施用毒品傾向，經該院以90年度毒聲字第
    3569號裁定裁定令入戒治處所施以強制戒治，而於91年11月
    16日強戒治期滿執行完畢出所，並由檢察官於92年4 月25日
    以92年度戒毒偵字第292 號不起訴處分確定。詎仍不知悔改
    ，於上開強制戒治執行完畢釋放後5 年內，復基於施用海洛
    因之概括犯意，自94年12月某日起至95年3 月24日下午10時
    許止，在其位於高雄縣大寮鄉○○村○○街136 號住所，以
    平均每日施用1 次之頻率，將海洛因摻入香菸中燒烤吸食之
    方式，連續施用第一級毒品海洛因多次。嗣於95年3 月25日
    凌晨零時20分許，攜帶其所有之海洛因1 包（淨重0.01公克
    ，沾有海洛因成分之包裝袋重0.25公克）前往高雄縣政府警
    察局林園分局林園派出所自首，而為警查獲。
三、案經高雄縣政府警察局林園分局移送台灣高雄地方法院檢察
    署檢察官偵查起訴
     理  由
一、上開施用毒品之事實，業據被告甲○○於原審及本院審理中
    坦承不諱，又其為警查獲時所採尿液經送檢驗結果，有嗎啡
    之陽性反應，此有台灣檢驗科技股份有限公司95年4 月4 日
    KＺ000000000000號濫用藥物尿液檢驗報告1 紙附卷可稽，又
    扣案之粉末經送檢驗確係海洛因（淨重0.01公克，沾有海洛
    因成分之包裝袋重0.25公克），亦有法務部調查局95年5 月
    16日調科壹字第220023247 號鑑定通知書1 紙在卷可稽；又
    被告甲○○於90年因施用毒品案件，經台灣高雄地方法院以
    90年度毒聲字第2769號裁定觀察勒戒，經評定有繼續施用毒
    品傾向，經台灣高雄地方法院以90年度毒聲字第3569號裁定
    裁定令入戒治處所施以強制戒治，而於91年11月16日強戒治
    期滿執行完畢出所，並由檢察官於92年4 月25日以92年度戒
    毒偵字第292 號不起訴處分確定等情，亦有其台灣高等法院
    被告前案紀錄表1 份在卷可查，足証被告甲○○之自白核與
    事實相符，事證明確，其施用毒品海洛因犯行堪以認定。
二、按海洛因為毒品危害防制條例第2 條第2 項第1 款所明定之
    第1 級毒品，被告甲○○施用毒品海洛因，核係犯同條例第
    10條第1 項之施用第1 級毒品罪。被告甲○○持有海洛因後
    進而施用，其持有之低度行為，應為施用之高度行為吸收，
    不另論罪。被告甲○○先後多次施用海洛因之行為，時間緊
    接，所犯罪名相同，顯係出於概括之犯意反覆為之，為連續
    犯，應依修正前刑法第56條之規定以一罪論。被告甲○○甲
    ○○曾於91年間因偽造文書案件，經本院以92年度上字第
    460 號撤銷改判有期徒刑1 年4 月確定，復於93年間又因施
    用毒品案件，經台灣高雄地方法院以93年度訴字第1988號處
    有期徒刑6 月，上開二罪合併執行，於94年10月17日縮刑期
    滿執行完畢，有其台灣高等法院被告全國前案紀錄表1 份附
    卷可稽，其於執行完畢後5 年內，再犯本件有期徒刑以上之
    罪，為累犯，應依刑法第47條之規定加重其刑。又被告甲○
    ○對於其本件施用海洛因之犯罪行為，尚未被發覺前，主動
    向警方自首，並接受裁判，應依刑法第62條前段之規定減輕
    其刑，並依法同時有加重、減輕事由時，先加後減之。又刑
    法已於94年2 月2 日修正公布，於95年7 月1 日施行，新修
    正之刑法第56條之連續犯已廢除，修正後之法律廢止連續犯
    處罰較重，依刑法第2 條第1 項前段從舊從輕之規定，應適
    用有利於被告甲○○之修正前之刑法第56條之連續犯處罰。
三、原審適用毒品危害防制條例第10條第1 項、第18條第1 項前
    段，刑法第11條、第47條、第62條前段、修正前刑法第56條
    規定，並審酌被告甲○○前因施用毒品案件，經強制戒治後
    ，仍未能徹底戒絕毒品，再度施用毒品，顯見其無戒毒悔改
    之意，惟念其施用足以導致自己精神障礙、性格異常，係戕
    害一己之身體健康，所為尚未害及他人，及犯後坦承犯行態
    度良好，係其向警自首接受裁判等一切情狀，量處有期徒刑
    8 月。扣案之海洛因1 包（淨重0.01公克，沾有海洛因成分
    之包裝袋重0.25公克）為第1 級毒品，而包裝上開海洛因所
    用之包裝袋內有極微量之海洛因殘留，足認上開空包裝袋個
    內仍含極微量之海洛因殘留而無法析離，亦屬第1 級毒品，
    均應依毒品危害防制條例第18條第1 項前段規定沒收銷燬之
    ；並說明至鑑驗耗損部分之毒品業已滅失，其無庸為沒收銷
    燬之理由。經核原判決認事用法並無不合，因係被告甲○○
    自首，其量刑亦屬適當，檢察官上訴指摘原判決量刑過輕，
    被告甲○○空言上訴，均為無理由，均應予駁回。
四、被告甲○○行為後，刑法第56條連續犯之規定，業於94年1
    月7 日修正公布刪除，並於95年7 月1 日施行，則被告之犯
    行，因行為後新法業已刪除連續犯之規定，此刪除雖非犯罪
    構成要件之變更，但顯已影響行為人刑罰之法律效果，自屬
    法律有變更，依新法第2 條第1 項規定，比較新、舊法結果
    ，仍應適用較有利於被告之行為時法律即舊法論以連續犯（
    最高法院95年第8 次刑事庭會議決議參照）。又行為後法律
    有變更者，依修正前刑法第2 條第1 項規定，以適用裁判時
    法為原則，如行為時法有利於行為人，則例外適用行為時法
    ；依修正後刑法第2 條第1 項規定，以適用行為時法為原則
    ，惟如裁判時法有利於行為人，則例外的適用裁判時法。以
    往實務見解，認原判決未及比較適用新舊法時，上訴後，雖
    比較結果以舊法有利於行為人，而原判決別無其他撤銷事由
    ，仍應由本院以此為由撤銷改判。惟修正後之規定係以適用
    行為時法為原則，因此原判決雖未及比較適用，然上訴本院
    後，經比較新舊法，行為後之法律並非較有利於行為人，仍
    應適用行為時法，則原判決適用行為時法即無不當，自不構
    成撤銷之事由，附此敘明。
據上論斷，應依刑事訴訟法第368條，判決如主文。
本案經檢察官陳國全到庭執行職務。
中    華    民    國    95    年    7     月    31    日
                  刑事第六庭  審判長法  官  王憲義
                                    法  官  李璧君
                                    法  官  張盛喜
以上正本證明與原本無異。
如不服本判決應於收受本判決後10日內向本院提出上訴書狀，其
未敘述上訴理由者，並得於提起上訴後10日內向本院補提理由書
狀（均須按他造當事人之人數附繕本）「切勿逕送上級法院」。
中    華    民    國    95    年    8     月    1     日
                                    書記官  林明威
附錄本判決論罪科刑法條：
毒品危害防制條例第10條
施用第一級毒品者，處 6 月以上 5 年以下有期徒刑。


司法院資訊處製作；財團法人民間司法改革基金會備份。
